臺灣臺中地方法院行政訴訟判決
110年度交字第446號
原      告  陳國瑞  
被      告  臺中市交通事件裁決處
                      設臺中市○○區○○○路00號
代  表  人  黃士哲    住同上
訴訟代理人  黃曉妍律師
上列當事人間交通裁決事件，原告不服被告民國110年10月4日中
市裁字第68-GDH833807號裁決書，提起行政訴訟，本院判決如下
：主  文
原告之訴駁回。
訴訟費用新臺幣參佰元由原告負擔。
    事實及理由
一、程序事項：按行政訴訟法第237條之7規定，交通裁決事件之
    裁判，得不經言詞辯論為之。本件屬交通裁決事件，依兩造
    所述各節及卷內資料其事證已臻明確，本院認無經言詞辯論
    之必要，爰不經言詞辯論而為判決。
二、事實概要：
　　原告所有號牌9651-U5號自用小客車(下稱系爭車輛）於民國
    110年7月19日21時31分許，停放於臺中市○○區○○路000號前
    ，因「在禁止臨時停車處所停車」之違規行為，為臺中市政
    府警察局第五分局（下稱舉發機關）員警認定該車違反道路
    交通管理處罰條例第56條第1項第1款之規定，逕行對車主即
    原告掣開第GDH833807號舉發違反道路交通管理事件通知單
    。原告未於到案期限檢具事證及應歸責人相關資料，向被告
    告知應歸責人，被告即依道路交通管理處罰條例第85條第4
    項規定，推定原告有過失，並依道路交通管理處罰條例第85
    條第1項後段「仍依本條例各該違反條款規定處罰」之規定
    ，續於110年10月4日以中市裁字第68-GDH833807號裁決書（
    下稱原處分），依道路交通管理處罰條例第56條第1項第1款
    及「違反道路交通管理事件統一裁罰基準表」之規定，按期
    限內到案之基準，分別裁處原告第1階段罰鍰新臺幣（下同
    ）900元。
三、原告主張略以：
　　台灣是自由民主國家，在有繳地價稅的自由合法持有的土地
    停車也被開單，此不合時宜、不合情理的惡法，比共產黨還
    可怕，若開罰全國包括機車在內是數百萬輛，情何以堪等語
    。並聲明：原處分撤銷。
四、被告答辯略以：
    員警拍照採照當時駕駛人未在場，且系爭車輛並無上下人客
    之情事，顯無法保持立即行駛之狀態，系爭車輛之行為核屬
    「停車」之行為，系爭車輛停車處所為人行道，為禁止臨時
    停車處所，系爭車輛停放該處已該當道路交通管理處罰條例
    第56條第1項第1款「禁止臨時停車處所停車」之要件，自應
    受罰等語。並聲明：原告之訴駁回。
五、本院之判斷：
(一)按道路交通管理處罰條例第3條第1、3款規定：「本條例用
    詞，定義如下：一、道路：指公路、街道、巷衖、廣場、騎
    樓、走廊或其他供公眾通行之地方。……三、人行道：指為專
    供行人通行之騎樓、走廊，及劃設供行人行走之地面道路，
    與人行天橋及人行地下道。」第56條第1項第1款規定：「汽
    車駕駛人停車時，有下列情形之一者，處新臺幣六百元以上
    一千二百元以下罰鍰：一、在禁止臨時停車處所停車。」道
    路交通安全規則第111條第1項第1款規定：「汽車臨時停車
    時，應依下列規定：一、橋樑、隧道、圓環、障礙物對面、
    鐵路平交道、人行道、行人穿越道、快車道等處，不得臨時
    停車。」第112條第1項第1款規定：「汽車停車時，應依下
    列規定：一、禁止臨時停車處所不得停車。」另依違反道路
    交通管理事件統一裁罰基準表之規定，小型車在禁止臨時停
    車處所停車，於期限內繳納或到案聽候裁決者，統一裁罰基
    準為900元。
(二)原告雖主張台灣是自由民主國家，在有繳地價稅的自由合法
    持有的土地停車也被開單云云。然我國對「所有權之使用」
    並非絕對，而可以任意行駛不受節制，仍須符合社會利益，
    此即所有權相對化概念；揆諸前開道路交通安全規則第111
    條第1項第1款及第112條第1項第1款及道路交通管理處罰條
    例第56條第1項第1款、第3條第3款等規定得知，人行道係屬
    禁止臨時停車處所，汽車不得臨時停車或停車，否則即成立
    違規停車行為。
(三)經查，原告所有系爭車輛臺中市○○區○○路000號穎麗公司前
    人行道上，車輛前車身置於建築物之騎樓，後車身伸越至與
    其地板面齊平之人行道上，資以認定系爭車輛停放處所屬於
    人行道範圍，並有舉發機關110年9月27日中市警五分交字第
    1100044241號函檢附違規採證照片（見本院卷第53頁）在卷
    可稽。縱或違規地點產權屬於原告所有，然基於維護公眾通
    行權利，騎樓或人行道土地所有權人之所有權行使仍需受限
    制，又設置人行道之目的在於專供行人通行往來之空間，以
    不得臨時停車或停車為原則，除另有設置必要之標誌或標線
    另行規定機車、慢車之停車處所外，任何車輛皆不得於人行
    道停車，從而原告於上揭時點將系爭車輛停放於上開處所，
    縱非故意，亦有過失。故原告確有「在禁止臨時停車處所停
    車」之違規行為，被告依道路交通管理處罰條例第56條第1
    項第1款之規定，予以裁罰原告，洵屬有據。
(四)綜上所述，原告違規事證明確，被告依法所為原處分並無違
    誤，原告訴請撤銷，為無理由，應予駁回。
六、本件事證已臻明確，兩造其餘主張及陳述，經核於判決結果
    不生影響，爰不逐一論列，附此敘明。
七、本件第一審裁判費為300元，應由原告負擔，爰確定第一審
    訴訟費用額如主文第2項所示。
據上論結，本件原告之訴為無理由，依行政訴訟法第237條之7、
第98條第1項前段、第237條之8第1項，判決如主文。
中　　華　　民　　國　 111　　年　　4　　月　　 22　　日
　　　　　　　　　行政訴訟庭　法　官   吳俊螢
上為正本係照原本作成。
如不服本判決，應於送達後20日內，向本院提出上訴狀，其未表
明上訴理由者，應於提出上訴後20日內向本院補提理由書（均須
按他造人數附繕本）。上訴理由應表明關於原判決所違背之法令
及其具體內容，或依訴訟資料可認為原判決有違背法令之具體事
實。
中　　華　　民　　國　　111 　年　　4 　　月　　22　　日
                             書記官　   王素珍